【裁判字號】    89,台上,1990
【裁判日期】    890414
【裁判案由】    違反藥事法等
【裁判全文】
最高法院刑事判決                              八十九年度台上字第一九九○號
    上  訴  人  甲○○
右上訴人因違反藥事法等罪案件，不服台灣高等法院中華民國八十七年三月五日第二
審判決（八十七年度上訴字第二五六號，起訴案號：台灣士林地方法院檢察署八十六
年度偵字第五七三○號），提起上訴，本院判決如左：
    主  文
上訴駁回。
    理  由
一違反藥事法部分：
按刑事訴訟法第三百七十七條規定，上訴於第三審法院，非以判決違背法令為理由，
不得為之。是提起第三審上訴，應以原判決違背法令為理由，係屬法定要件。如果上
訴理由狀並未依據卷內訴訟資料，具體指摘原判決不適用何種法則或如何適用不當，
或所指摘原判決違法情事，顯與法律規定得為第三審上訴理由之違法情形，不相適合
時，均應認其上訴為違背法律上之程式，予以駁回。本件原判決認定上訴人甲○○有
其事實欄壹所載之犯行，將第一審關於此部分之判決撤銷，改判依藥事法第八十三條
第四項、第一項論處上訴人明知為禁藥而牙保未遂罪刑（處有期徒刑一年），已明
其所憑之證據及認定之理由。上訴人對此部分之上訴意旨略謂：偵查中，上訴人即表
示與該喬裝為「小王」之警員認識，該警員係透過上訴人之友人與上訴人認識，否則
上訴人不可能介紹其向楊信廉（業經第一審判決論處罪刑，未提起第二審上訴，已告
確定）購買安非他命，上開情形，自警訊起之筆錄均未記載，上訴人甚難甘服；上訴
人合於緩刑條件，竟未宣告緩刑云云。惟查上訴人自警訊及檢察官偵查中與第一審審
理時，非但無所謂明知該買主「小王」係警員所喬裝之供述，反供認不知該名買主即
係警員喬裝，原審調查時，上訴人猶供稱不知「小王」係警員冒充，嗣於原審審理中
，方改稱係警員要伊幫忙抓賣安非他命之楊信廉，原審認上訴人此部分之辯解與事實
不符，不足採信，業於原判決理由欄壹－一內詳加指駁。上訴意旨，顯非依據卷內資
料執為指摘，即不得據為適法之第三審上訴理由。至緩刑之宣告與否，係實體法上賦
予法院得為自由裁量之事項，原判決未予宣告緩刑，乃屬自由裁量之職權，自不生違
法問題。依上開說明，此部分之上訴顯然違背法律上之程式，應予駁回。
二違反麻醉藥品管理條例部分：
按刑事訴訟法第三百七十六條所列各罪之案件，經第二審判決者，不得上訴於第三審
法院，此觀該法條之規定甚明。上訴人非法吸用安非他命部分，原判決維持第一審適
用麻醉藥品管理條例第十三條之一第二項第四款及其他法律論處上訴人連續非法吸用
化學合成麻醉藥品罪刑（處有期徒刑四月）之判決，駁回上訴人對此部分之第二審上
訴。查上開罪名係屬刑事訴訟法第三百七十六條第一款之案件，依上開說明，既經第
二審判決，即不得上訴於第三審法院，上訴人竟一併提起上訴，顯為法所不許，應併
予駁回。
據上論結，應依刑事訴訟法第三百九十五條前段，判決如主文。
中      華      民      國    八十九    年      四      月     十四     日
                              最高法院刑事第一庭
                                  審判長法官  施  文  仁
                                        法官  張  淳  淙
                                        法官  林  永  茂
                                        法官  蕭  仰  歸
                                        法官  洪  佳  濱
      右正本證明與原本無異
                                              書  記  官
中      華      民      國    八十九    年      四      月     二十     日


司法院資訊處製作；財團法人民間司法改革基金會備份。
